【裁判字號】    99,撤緩,120
【裁判日期】    990518
【裁判案由】    聲請撤銷緩刑
【裁判全文】
臺灣板橋地方法院刑事裁定             99年度撤緩字第120號
聲  請  人  臺灣板橋地方法院檢察署檢察官
受  刑  人  甲○○○
上列聲請人因受刑人犯竊盜案件，聲請撤銷緩刑之宣告（99年度
執聲字第1497號），本院裁定如下：
    主  文
甲○○○之緩刑宣告撤銷。
    理  由
一、聲請意旨略稱：受刑人甲○○○因犯竊盜罪案件，經本院以
    97年度簡字第8414號刑事判決判處罰金新台幣（下同）1 萬
    元，緩刑2 年，嗣於民國97年11月10日確定在案。惟受刑人
    於緩刑期間即98年12月8 日23時12分許，另犯竊盜罪，經本
    院於99年3 月26日以99年度簡字第958 號判決判處拘役15
    日，如易科罰金，以1000元折算1 日，於99年4 月26日確定
    在案。受刑人因有上揭之情形，足認其不知悔悟自新。原宣
    告之緩刑難以收其預期效果，而有執行刑罰之必要，合於刑
    法第75條之第1 項第2 款所定之撤銷緩刑宣告之事由，爰依
    刑事訴訟法第476 條規定，聲請裁定將上述緩刑撤銷等語。
二、按98年6 月10日修正公布、98年9 月1 日施行之刑法第75條
    之1 第1 項規定：「受緩刑之宣告而有下列情形之一，足認
    原宣告之緩刑難收其預期效果，而有執行刑罰之必要者，得
    撤銷其宣告：一、緩刑前因故意犯他罪，而在緩刑期內受6
    月以下有期徒刑、拘役或罰金之宣告確定者。二、緩刑期內
    因故意犯他罪，而在緩刑期內受6 月以下有期徒刑、拘役或
    罰金之宣告確定者。三、緩刑期內因過失更犯罪，而在緩刑
    期內受有期徒刑之宣告確定者。四、違反第74條第2 項第1
    款至第8 款所定負擔情節重大者。」
三、聲請人主張之前揭事實，業據提出本院97年度簡字第8414號
    判決、本院99年度簡字第958 號判決、執行案件資料表各1
    件為據，復依職權調閱臺灣高等法院被告前案紀錄表為佐，
    信為真正。本院經核受刑人首案竊盜罪案件，經本院判處罰
    金新台幣1 萬元，緩刑2 年，已屬寬典，卻未保持善良品行
    ，於緩刑期間內再犯竊盜罪，其不思循正當途徑獲取生活所
    需，致被害人受有財產上之損失，且前後2 案之罪質、侵害
    法益均相同，足見其於緩刑期間內仍未能確實遵守法律，反
    再為故意犯罪，顯示其未具悔改之心，仍心存僥倖並漠視法
    律規範，未改過遷善，應認前案緩刑之宣告難收預期之效果
    ，而有執行刑罰之必要，與刑法第75條之1 第1 項第2 款之
    規定相符，自應撤銷其緩刑之宣告。
四、依刑事訴訟法第476 條，裁定如主文。
中    華    民    國    99    年    5     月    18    日
                  刑事第三庭    法  官  王偉光
以上正本證明與原本無異
如不服本裁定應於送達後5日內向本院提出抗告狀
                                書記官  陳宥伶
中    華    民    國    99    年    5     月    18    日

司法院資訊處製作；財團法人民間司法改革基金會備份。
